# 请教各位前辈，劣后级LP是否可以合并报表

提问人：寺岛伸夫 时间：2017-03-26 14:37:19
关于这个案例还有一些困惑，特别向各位前辈请教，业务背景是这样的 本公司的子公司Ｃ公司与Ａ公司、Ｂ公司共同投资设立并购基金。其中A公司是一家投资管理有限公司、B公司是一家资产管理有限公司。
投资目的： 为推进落实公司发展战略，打造兼具战略协同效应（寻找合适的投资对象，之后有公司出面争取并购合作，目前公司正在跟第一项投资所涉及的一家单位商谈并购事宜））和财务投资回报效应的产业投资并购整合平台，培育新的利润增长点，加快公司经营发展和业务升级转型步伐，提升公司综合竞争实力。
出资： 并购基金的认缴出资总额目标规模为人民币 75,010 万元。 其中， A公司作为普通合伙人、执行事务合伙人认缴出资 10 万元，占比0.01%；B公司作为优先级有限合伙人认缴出资 50,000 万元，占比66.66%；本公司的子公司C公司作为劣后级有限合伙人认缴出资 25,000万元，占比33.33%。
收购： 在并购基金各期投资存续期届满，由本公司无条件受让B公司持有的并购基金优先级有限合伙份额未获得足额现金分配的实缴出资额以及剩余收益。对于本公司应承担的该无条件收购义务及由此形成的债务，由本公司以资产进行担保，担保本金不超过人民币5 亿元，担保期限为自优先级有限合伙人每期实缴出资额到账之日起 3 年。 收购价格=优先级有限合伙人份额本金+优先级有限合伙人本金×7.90%/年×B公司出资实际到位之日至本公司收购资金实际到账之日止的期间-B公司投资期内已获得分配的优先级有限合伙本金及收益。 收购时间为《 合伙协议》及其补充协议约定的合伙企业第一期全部退出之日，或约定的提前退出日。 如本公司拟提前受让合伙企业财产份额的，须同时满足：自标的合伙企业各方实际缴付出资金额到位起满 6 个月，除另有约定外，如本公司未在前述期限届满前 1 个月内申请提前的，则视为本公司放弃该权利；向B公司提出书面申请并经其同意。 在约定收购日前，发生标的合伙企业及固定收益差额补足人未按时分配收益；标的合伙企业（被）申请停业整顿、被吊销营业执照、 被施以重大处罚、涉及重大诉讼或仲裁、强制执行等重大不利事项且可能影响到标的合伙企业财产安全的任一事项的， B公司有权要求本公司提前履行受让义务。
合伙企业存续期限： 合伙期限为 10 年。 分期对外投资， 每一期投资期为 2 年，退出期为 1 年。在基金退出期内，基金不再投资新的标的， 3 年届满时若标的项目仍未实现退出，经该基金投资决策委员会决议同意，可再延期 1 年。
合伙企业的组织结构： 并购基金设投资决策委员会，作为有限合伙企业的 最高投资决策机构。投资决策委员会共由 3 名委员组成，B公司委派 1 名，C公司或本公司委派 1 名，全体合伙人共同选举产生 1 名。 并购基金所有投资事宜须经投资决策委员会审议， 对投资相关事项作出决议须经投资决策委员会全体委员一致同意方为有效。投资决策委员会中优先级有限合伙人B公司委派的决策委员享有一票否决权， 并购基金召开投资决策会议， B公司委派的决策委员必须参加或出具书面意见，否则投资决策无效， 所投资项目需由B公司委派的决策委员同意后方可付款。
合伙企业的投资： 并购基金进行投资须经投资决策委员会决议同意后，执行事务合伙人方能具体实施。投资项目由劣后级有限合伙人C公司及本公司负责开展财务、法律等尽职调查，将符合基金要求的投资标的提交给该基金投资决策委员会表决。 并购基金分期对外投资，第一期投资总额不超过 45,000 万元, 投资期限不超过 4 年。 其中， B公司第一期出资不超过 30,000 万元， C公司第一期出资不少于 15,000 万元。 第一期投资以优先级有限合伙人实缴出资到账日为投资起始日， 起始日起 12 个月内，劣后级有限合伙人不得单方面提出撤资申请。本期投资可在投资期内视被投资项目具体情况提前退出。
管理人费用： 管理费按所有合伙人实缴金额的 0.07%/年， 按日计提，按季支付； 托管费按照有限合伙企业资金托管专户内托管资产总额 0.05%/年， 按日计提，按季支付。 其他费用。并购基金应承担与之设立、运营、终止、解散、清算等相关费用。除由执行事务合伙人承担的税、费以外的其他应归属于本有限合伙企业承担的税、费。 若合伙企业财产不足以支付上述管理费、托管费及其他费用的，由劣后级有限合伙人C公司以增资（包括但不限于增资）的方式进行支付。
分配与亏损分担： 有限合伙企业经营期间因投资而取得的可分配资金不用于再投资，在扣除合伙协议规定的应承担费用后，按照出资比例进行分配。 第一期投资分配方案为： ① 优先级有限合伙人收益率 A.分配时间：按季分配。 如在支付上述资金托管费、管理费和其他费用后还有剩余收益，则按照《第一期股权投资及分配方案》规定向优先合伙人进行收益分配。 B.预期收益率： 7.9%/年。
C.收益计算：优先级有限合伙人收益核算日分配的收益＝优先级有限合伙人第一期的实缴出资额×优先有限合伙人当年预期收益率×该核算期的实际天数÷360； D.本金返还：第一期投资期限届满，按照相关协议约定分配上述资金托管费、管理费、其他费用及优先有限合伙人收益后，向优先有限合伙人分配针对第一期投资的出资本金。若第一期投资届满前，有部分投资提前退出，经并购基金投资决策委员会同意并明确金额后，可提前偿还优先级有限合伙人部分本金。 ②劣后级有限合伙人收益率 A.分配时间：在第一期投资完全收回投资本息并全部完成被投资公司股权退出后支付劣后投资人收益。在对优先级有限合伙人的投资本息足额支付之前不对劣后级有限合伙人进行收益分配。 B.分配收益：上述资金托管费、管理费、其他费用、优先有限合伙人收益及本金分配完毕后，剩余资产归劣后级有限合伙人，分配额中超过劣后级有限合伙人出资本金的部分确认为劣后级有限合伙人投资收益，收益率=劣后级有限合伙人投资收益所得/劣后级有限合伙人出资本金。
补差合同： 本公司为并购基金劣后级有限合伙人C公司的唯一股东，与B公司签署《补差合同》： 如B公司在并购基金第一期投资存续期内，不能按照《第一期股权投资及分配方案》按季获得固定收益，则本公司应向其履行差额付款补足义务，并于接到其付款通知之日起 2 个工作日内以现金方式向其补足差额部分。 本公司须补足金额的计算方法为：优先有限合伙人在本项目投资的实缴出资额×优先级有限合伙人当年预期收益率（ 7.9%）×该核算期的实际天数÷360－并购基金核算当期内已向优先级合伙人分配的收益。
目前本公司对该项投资的确认方法为：对并购基金采用权益法核算，且若并购基金在报表日的净资产低于并购基金各合伙人的实际出资额以及优先级有限合伙人的累计未分配收益之和，则该差额将确认为本公司报表的当期损失。
存在的问题和疑惑： 我认为，从投资目的和投资回购条款以及利润分配来看，本公司的子公司似乎对并购基金（就是合伙企业）具有控制，不知各位前辈怎么看，公司现在的做法是否妥当？还是应该对并购基金进行并表？ 期望大家的指导意见，谢谢~~~

回答人：chenyiwei
该并购基金受到本公司或C公司控制，应纳入控制方的合并报表范围，在合并报表层面，直接体现为一项本金为 5 亿元，年息7.5%的借款。 参考：《瑞华研究 2010 ～ 2016 汇编》之“问题3-2-87（作为唯一LP对有限合伙企业控制权的判断）”。

提问人：lhc300 时间：2017-05-06 17:23:18
陈老师，为何是年息7.5%呢？ 另，在合并报表内，C公司的出资款已经抵消，是把B公司的出资款确认为一项借款吧？合并报表中，计入“其他非流动负债”可以吗？

回答人：chenyiwei
1 、写错了，应该是7.9%。 2 、可以。

提问人：呼叫帮助 时间：2017-05-06 21:46:27
劣后级有限合伙人与有限合伙人主要区别是什么？

回答人：chenyiwei
劣后级有限合伙人也是有限合伙人，但实质上是承担重大的剩余风险的。这是法律形式与经济实质之间的一个明显区别。